【裁判字號】    95,竹簡,1147
【裁判日期】    951228
【裁判案由】    返還消費借貸款
【裁判全文】
臺灣新竹地方法院民事簡易判決        95年度竹簡字第1147號
原      告  新竹國際商業銀行股份有限公司
法定代理人  甲○○
訴訟代理人  丙○○
被     告   乙○○
上列當事人間請求返還消費借貸款事件，本院於民國95年12月14
日言詞辯論終結，判決如下：
    主      文
被告應給付原告新臺幣壹拾壹萬捌仟陸佰陸拾玖元，及其中新臺
幣壹拾壹萬仟肆佰柒拾壹元，自民國九十四年八月一日起至清
償日止，按年息百分之十九點八九二五計算之利息。
訴訟費用由被告負擔。
本判決得假執行。
    事實及理由
一、事實摘要：
(一)、原告主張：被告於民國83年8月間向原告申請辦理信用卡，
    並訂有信用卡申請書及約定條款，依上開約定，被告同意依
    原告寄送之信用卡消費對帳單，所指定日期及方式繳付帳款
    與原告，若逾期未繳，遭強制停卡時，利息則按年息百分之
    19.8925（即日息萬分之5.45）計算，逾期6個月以內者，按
    上開利率百分之10計算違約金。詎被告至94年7月31日止，
    尚有預借現金、消費款總額新臺幣（下同）113,471元，逾
    期（循環）利息5,198元，合計118,669元之帳款未繳，且依
    約定條款第22條，喪失期限利益，視為全部到期，被告應全
    部清償，然屢經催討，仍置之不理，為此依消費借貸之法律
    關係提起本件訴訟，請求被告給付如主文第1項所示之金額
    及利息等語。
(二)、被告則以：伊僅繳付94年5月份之信用卡消費款，94年6月起
    因被羈押，故無法繳款，伊經保釋後，有與所有債權銀行接
    洽，可能因為疏忽而未繳納所積欠原告之款項，伊確有積欠
    如原告所主張之款項未為清償，然目前並無資力等語置辯。
二、程序部分：
(一)、本件依兩造間信用卡約定條款第25條，兩造因本契約涉訟時
    ，合意由本院為第一審管轄法院，本院自有管轄權。
(二)、按當事人喪失訴訟能力或法定代理人死亡或其代理權消滅者
    ，訴訟程序在有法定代理人或取得訴訟能力之本人，承受其
    訴訟以前當然停止；又第168條至第172條及前條所定之承受
    訴訟人，於得為承受時，應即為承受之聲明；聲明承受訴訟
    ，應提出書狀於受訴法院，由法院送達於他造，民事訴訟法
    第170條、第175條第1項、第176條分別定有明文。經查，被
    告之法定代理人原為詹宣勇，嗣於訴訟進行中變更為甲○○
    ，業據其提出股份有限公司變更登記表及經濟部95年11月16
    日經授商字第09501256470號函各1份為證，並具狀聲明承受
    訴訟，於法尚無不合，應予准許。
(三)、次按訴狀送達後，原告固不得將原訴變更或追加他訴，但擴
    張或減縮應受判決事項之聲明者，不在此限，民事訴訟法第
    255條第1項第3款定有明文；查本件原告訴之聲明原為「被
    告應給付原告118,669元，及其中113,471元，自94年8月1日
    起至清償日止，按年息百分之19.8925計算之利息，並自94
    年8月1日起至清償日止，逾期6個月以內者，按上開利率百
    分之10，逾期超過6個月者，按上開利率百分之20計算之違
    約金。」，嗣於言詞辯論終結前更改訴之聲明為如主文第1
    項所示，核屬減縮應受判決事項之聲明，參諸前揭規定，應
    予准許。
三、實體部分：
(一)、原告主張前揭之事實，業據其提出與其所述相符之信用卡申
    請書、信用卡約定條款、信用卡應收帳款主檔維護表及信用
    卡帳單報表各乙份為證，而被告對此復未爭執，自堪信原告
    之主張為真實。
(二)、從而，原告依消費借貸及兩造信用卡契約之法律關係，訴請
    被告給付如主文第1項所示之金額及利息，即無不合，應予
    准許。
四、本件係依民事訴訟法第427條第1項適用簡易訴訟程序所為被
    告敗訴之判決，應依職權宣告假執行。
五、據上論結，本件原告之訴為有理由，依民事訴訟法第436條
    第2項、第78條、第389條第1項第3款，判決如主文。
中    華    民    國    95    年    12    月    28    日
                  新竹簡易庭    法  官   蔡欣怡
以上正本係照原本做成。
如對本判決上訴，須於判決送達後20日內向本院提出上訴狀。
                               書記官   王恬如
中    華    民    國    95    年    12    月    28    日


司法院資訊處製作；財團法人民間司法改革基金會備份。
